# 请教陈版：收到与购买的商品非同类的赠品如何入账

提问人：Winkeytan 时间：2020-12-03 12:33:06
陈版您好，我司购买了一套数字云系统，价格为 9800 元，同时合同备注赠送FB系统、采集软件、客服系统各一套。对方给我司开具了 9800 元的发票，商品服务名称为“信息技术服务费-软件维护服务”。咨询了税局后，税局回复销售无形资产使用权可以开信息技术服务费，但‘’软件维护服务“不符合实质，改为“信息系统服务”即可。但即使这样调整后，也并未把发票金额分摊到购买和赠送的几个系统。请问：
1 、上述系统如果必须捆绑才能使用，按 9800 元的原值确认数字云系统一个无形资产即可对吗？
2 、上述系统如果全部可以独立使用，应该分别确认无形资产，但 9800 元的原值实务中应该如何分配到这几个软件呢？我们并不知道如何取得它们的公允价值。

回答人：chenyiwei
1 、可以。
2 、可按各种产品的单独售价比例进行分摊，可以了解市场上同类或类似供应商单独提供同类服务的单独售价。